# 求助陈版主， 3-1-7问题 4 少数股东权益的疑问

提问人：liuweisheng 时间：2022-09-06 11:08:35
1 、假设该内部交易为顺流交易（B 公司销售商品给 C 公司）：
（ 1 ）交易发生当年，在 A 公司的合并报表层面，对 B 公司与 C 公司之间的顺流交易
未实现损益，按比例进行如下调整处理：
借：营业收入 150 （500×30%）
贷：营业成本 120 （400×30%）
长期股权投资——C 30
借：少数股东权益 6 （（150-120）×（1-80%））
贷：少数股东损益 6
借：少数股东权益 6 （（150-120）×（1-80%））
贷：少数股东损益 6
这个分录不理解。
假设调整前少数股东权益为 100 ，调整后为多少，是否勾稽（期末少数股东权益=期初+少数股东损益）谢谢版主解惑

回答人：chenyiwei
借记少数股东权益即减少少数股东权益 6 ；贷记少数股东损益 6 也是减少少数股东损益 6 。也就是说由于所抵销的营业收入、成本原先确认在非全资子公司，因此抵销这部分顺流交易收入、成本的影响应按照该子公司的股权结构分摊给少数股东，合并报表层面的少数股东权益和少数股东损益因此相应减少。